【裁判字號】    89,簡上,34
【裁判日期】    890714
【裁判案由】    賭博
【裁判全文】
臺灣宜蘭地方法院刑事判決                          八十九年度簡上字第三四號
    上  訴  人  臺灣宜蘭地方法院檢察署檢察官
    被      告  乙○○
右列上訴人因被告賭博案件，不服臺灣宜蘭地方法院羅東簡易庭八十九年度羅簡字第
一七八號，中華民國八十九年七月十四日第一審判決（起訴案號：臺灣宜蘭地方法院
檢察署八十九年度偵字第一七一Ｏ號）提起上訴，及移送併案（同署八十九年度偵字
第二一六六號），本院判決如左：
    主  文
原判決關於乙○○部分撤銷。
乙○○共同連續在公眾得出入之場所賭博財物，處罰金壹萬元，如易服勞役，以參佰
元折算壹日。扣案之電動賭博機具小瑪俐「笨驢先生」、「小瑪莉」各壹台（均含Ｉ
Ｃ版壹塊）及「笨驢先生」機具內之賭資新台幣參仟陸佰元及「阿拉丁」機具內之賭
資新台幣陸佰陸拾元均沒收。
    事  實
一、乙○○基於概括之犯意聯絡，自民國八十九年六月初起，分別與廖淑蓮（業經判
    罪確定）、甲○○（另由檢察官偵查）基於共同之犯意聯絡，在宜蘭縣羅東鎮○
    ○路十三號廖淑蓮所經營小吃部之公眾得出入之場所內，及甲○○在宜蘭縣羅東
    鎮○○街二六八號鴻偉機車行內之公眾得出入之場所，由乙○○提供賭博機具，
    以五五分帳之方式，各分別擺設賭博性電動玩具小瑪俐「笨驢先生」及小瑪俐「
    阿拉丁」一台（均含ＩＣ板各一塊），連續與不特定之人賭博財物，其賭博方法
    為賭客每次投入新台幣（下同）十元硬幣一枚，以押注之方式賭博財物，如賭客
    押中，則依機具內所設定之倍數賠予賭客，如賭客未押中，則押注之賭金由機具
    沒入，歸乙○○與廖淑蓮或甲○○所有。嗣於同年六月二十日下午二時四十分許
    在廖淑蓮前揭小吃店內及同年八月三日在甲○○前揭機車行內為警當場查獲，並
    扣得右揭賭博性電動玩具小瑪俐「阿拉丁」及「笨驢先生」各一台（均含ＩＣ板
    各一塊），並分別在「笨驢先生」機具內扣得賭資三千六百元及在「阿拉丁」機
    具內扣得賭資六百六十元。
二、案經宜蘭縣警察局羅東分局報告臺灣宜蘭地方法院檢察署檢察官偵查起訴。
    理  由
一、訊據被告乙○○對於前揭犯罪事實坦承不諱，核與同案被告暨證人廖淑蓮及甲○
    ○分別於偵查中證述之情節相符，復有如事實欄內所示之電動賭博機具（含ＩＣ
    板）及機具內之賭資扣案可稽，足認被告自白與事實相符。從而事證明確，被告
    之犯行堪以認定。
二、核被告所為，係犯刑法第二百六十六條第一項前段之賭博罪。又被告先後多次賭
    博犯行，時間緊接，所犯構成要件相同，顯係基於概括犯意反覆為之，為連續犯
    ，應依刑法第五十六條之規定以一罪論，並加重其刑。被告所犯右揭罪名，與廖
    淑蓮、甲○○各分別擺設賭博性電動玩具小瑪俐「笨驢先生」及小瑪俐「阿拉丁
    」一台，有犯意聯絡及行為分擔，為共同正犯。至被告與甲○○共同連續賭博之
    事實部分，雖未據公訴人於聲請簡易判決處刑書內論列，惟該部分事實與聲請簡
    易判決處刑書內所載之事實，具有連續犯裁判上一罪之關係，為起訴效力所及，
    自得併予審究之。原審認被告罪證明確，予以論罪科刑，固非無見。惟查被告基
    於同一概括犯意，與甲○○共同連續在甲○○所經營之機車行內公眾得出入之場
    所賭博財物之犯行，原審未及併予審理，尚有未洽，檢察官上訴意旨執此指摘原
    判決不當，為有理由；又本件被告在廖淑蓮前揭小吃部內經警查獲電動賭博機具
    三台部分，僅就「笨驢先生」電動賭博機具一台部分，與共犯廖淑蓮有犯意聯絡
及行為分擔，其餘二台係綽號「小標」及「小凱」等人與廖淑蓮共同擺設，與被
    告無關，業據被告供明在卷，核與證人即共犯廖淑蓮所供相符，公訴人認被告此
    部分係與綽號「小標」及「小凱」等人共犯，亦有可議，自應由本院將原判決撤
    銷改判。審酌被告共同連續在公眾得出入之場所賭博財物之犯罪動機、目的、手
    段、對社會善良風氣所生之危害與其犯後坦承犯行，態度良好及所得利益等一切
    情狀，爰酌情量處如主文所示之刑，並諭知易服勞役折算標準。至扣案之賭博性
    電動玩具小瑪俐「阿拉丁」及「笨驢先生」各一台（均含ＩＣ板一塊），及「笨
    驢先生」機具內扣得之賭資三千六百元及在「阿拉丁」機具內扣得之賭資六百六
    十元，為當場賭博之器具及在賭檯處之財物，不問屬於犯人與否，均應依法併予
    宣告沒收之。
據上論斷，應依刑事訴訟法第四百五十五條之一第一項、第三項、第三百六十九條第
一項前段、第三百六十四條，刑法第二十八條、第五十六條、第二百六十六條第一項
前段、第二項、第四十二條第二項，罰金罰鍰提高標準條例第一條前段、第二條判決
如主文。
本案經檢察官張介欽到庭執行職務。
中      華      民      國     九十     年     一月    三十一      日
                                  臺灣宜蘭地方法院刑事第二庭
                                      審判長法  官  黃  永  勝
                                            法  官  陳  嘉  年
                                            法  官  李  毓  華
右正本證明與原本無異。
本件不得上訴。
                                            書記官  林  慶  生
中      華      民      國     九十     年     二     月      一        日
附錄法條：
刑法第二百六十六條第一項前段
在公共場所或公眾得出入之場所賭博財物者，處一千元以下罰金。


司法院資訊處製作；財團法人民間司法改革基金會備份。
